---
output: github_document
---

# ciiu2012cl

Paquete R muy simple y en desarrollo para trabajar con el Clasificador Internacional Industrial Uniforme (CIIU) 2012 ajustado para Chile.

# Instalar y cargar paquete

```{r eval=FALSE}
install.packages("devtools")
devtools::install_github("nicolasrattor/ciiu2012cl")
```

```{r}
library(ciiu2012cl)
```


# Uso del paquete

## Obtener glosas segun dígitos

Obtener todas las secciones de CIIU (1 dígito)

```{r eval=FALSE}
ciiu_digitos(1)
```

```{r echo=FALSE, warning=FALSE, message=FALSE}
library(dplyr)
ciiu_digitos(1) %>% knitr::kable()
```


También se pueden obtener divisiones (2 dígitos), grupo (3 dígitos), clase (4 dígitos) y subclase (5 dígitos).

```{r eval=FALSE}
ciiu_digitos(2)
ciiu_digitos(3)
ciiu_digitos(4)
ciiu_digitos(5)
```


## Obtener todos los elementos dentro de una letra

Obtener para una letra todas las divisiones, grupos, clases y subclases.

Sección R, por ejemplo

```{r eval=FALSE}
ciiu2012cl::ciiu_consulta("R")
```


## Obtener solo las divisiones (2 dígitos) dentro de letra

```{r}
ciiu2012cl::division("R")
```


## Buscar palabra

```{r}
ciiu2012cl::ciiu_glosa(buscar="calzado")
```


## Obtener toda la CIIU

También se puede necesitar guardar la CIIU completa como data frame

```{r}
ciiu <- ciiu_consulta()
table(ciiu$seccion)
```

